【裁判字號】    88,易,4284
【裁判日期】    890107
【裁判案由】    竊盜
【裁判全文】
臺灣高雄地方法院刑事判決                        八十八年度易字第四二八四號
    公  訴  人  臺灣高雄地方法院檢察署檢察官
    被      告  丙○○
右列被告因竊盜案件，經檢察官聲請以簡易判決處刑（民國八十八年度偵字第四０九
二號），本院認不宜以簡易判決處刑，改適用通常程序，判決如左：
    主  文
丙○○攜帶兇器竊盜，累犯，處有期徒刑捌月。
鋸子壹支、鉗子壹支、扳手壹支、手電筒壹支，均沒收。
    事  實
一、丙○○曾於民國八十三年四月二十二日，因竊盜案件，經法院判處有期徒刑七月
    確定在案，並於八十三年十二月十四日執行完畢，猶不知悔改，復意圖為自己不
    法之所有，於八十八年二月三日下午一時三十分許，潛入高雄縣岡山鎮○○○路
    二三九巷口國軍岡山舊空軍醫院外科病房內，持其所有客觀上具危險性可供兇器
    使用之鋸子、鉗子、扳手各一支及手電筒，竊取該院所有之屋頂樑木十支，甫得
    手，邀同適在醫院附近檢拾破爛而不知情之丁○○、甲○○，共同將上開樑木搬
至甲○○所有之三輪車上，正欲離去之際，為警當場查獲，並自丙○○騎乘之機
    車上起出其所有供竊盜所用之鋸子、鉗子、扳手、手電筒各一支。
二、案經高雄縣警察局岡山分局移送臺灣高雄地方法院檢察署檢察官偵查起訴。
    理  由
一、訊據被告丙○○僅坦承於上開時間，在國軍岡山舊空軍醫院外面牆角處，竊取樑
    木十支一節，惟否認潛入上開醫院外科病房內，持鋸子、鉗子、扳手及手電筒竊
    取樑木犯行，辯稱：伊係聽聞友人施明益稱在國軍岡山舊空軍醫院外面牆角處有
    廢棄之樑木，始起意行竊，並邀同在附近拾荒之丁○○、甲○○幫忙搬運，準備
    搭蓋車棚，至於扣案之鋸子、鉗子、扳手及手電筒，係準備供搭蓋車棚使用，並
    未持以行竊云云。惟查：被告如何於上開時地，潛入國軍岡山舊空軍醫院病房內
    ，竊取屋頂樑木等情，迭據被告於警訊及偵查中供承不諱，核與證人即時任國軍
    岡山空軍醫院行政官乙○○於警訊及本院審理時證述情節相符，復有鋸子、鉗子
    、扳手及手電筒各一支扣案可佐，及由證人乙○○領回樑木十支出具之贓物認領
    保管單一紙、拍攝遭竊病房現場及查獲被竊樑木之照片八張附卷可稽，又審諸上
    開照片，遭竊病房屋頂樑木確有以鋸子切割痕跡，而證人乙○○亦證稱其醫院外
    面牆腳處，並未堆放樑木一語，足證該樑木確係被告攜帶上開工具，潛入醫院病
    房內所竊，其嗣於本院所為上開辯解，顯係避就之詞，委無足取，本件事證明確
    ，被告犯行洵堪認定。
二、按被告持以行竊之鋸子、鉗子及扳手，為鐵質利器，質硬尖銳，在客觀上如持以
    行兇，足致人傷亡，係屬兇器。被告持上開兇器竊取樑木之所為，係犯刑法第三
    百二十一條第一項第三款之加重竊盜罪。又被告曾於八十三年四月二十二日，因
    竊盜案件，經法院判處有期徒刑七月確定在案，並於八十三年十二月十四日執行
    完畢，業據被告陳明在卷，並有台灣高雄地方法院檢察署刑案資料查註紀錄表一
    紙在卷可憑，其於五年以內再犯本件有期徒刑以上之罪，為累犯，應依刑法第四
    十七條規定，加重其刑。審酌被告已有一次竊盜前科，素行不良，且年青力壯，
    不思憑己勞力賺取錢財，竟起意行竊，且犯後猶飾詞狡辯，顯無悔意，本不宜寬
    貸，惟念其所竊財物價值非鉅，並已起出發還被害人，所犯情節尚非重大等一切
    情狀，爰酌情量處如主文所示之刑。扣押之鋸子、鉗子、扳手、手電筒各一支，
    為被告所有之物，業據被告於本院供明在卷，且係供犯罪所用之物，爰依刑法第
    三十八條第一項第二款規定，併宣告沒收。
據上論斷，應依刑事訴訟法第二百九十九條第一項前段、第四百五十二條，刑法第三
百二十一條第一項第三款、第四十七條、第三十八條第一項第二款，判決如主文。
本案經檢察官葉清財到庭執行職務。
中    華    民    國      八十九      年      一      月       七       日
                                臺灣高雄地方法院刑事第七庭
                                    法  官  李  璧  君
右正本證明與原本無異。
如不服本判決，應於判決送達後十日內，向本院提出上訴狀。
                                    書記官  王  英  豪
中    華    民    國      八十九      年      一      月       十       日
附錄本判決論罪之法條：
刑法第三百二十一條第一項第三款：
犯竊盜罪而有左列情形之一者，處六月以上五年以下有期徒刑：
三、攜帶兇器而犯之者。


司法院資訊處製作；財團法人民間司法改革基金會備份。
